臺灣高等法院臺南分院刑事裁定
110年度毒抗字第232號
抗  告  人  徐名弘




上列被告因毒品危害防制條例案件（110年度聲戒字第49號），
不服臺灣嘉義地方法院中華民國110年3月15日110年度毒聲字第1
39號裁定，提起抗告，本院裁定如下：
    主  文
抗告駁回。
    理  由
一、抗告意旨略以：毒品危害防制條例修正後，觀察勒戒執行完
    畢後，有無繼續施用之傾向，法務部及衛生福利部及專家學
    者已經研議修正評估標準，就評分項目有所調整，並於民國
    000年0月00日生效。被告依修正後有無繼續施用毒品傾向評
    估標準重新評估後，是否有繼續施用毒品之傾向，容有疑義
    ，原評估結果因前科紀錄分數過高，與有無繼續施用傾向之
    關連性不明，不宜採為依據，原審裁定令被告執行強制戒治
    ，容有錯誤等語。
二、觀察、勒戒後，檢察官或少年法院（地方法院少年法庭）依
    據勒戒處所之陳報，認受觀察、勒戒人無繼續施用毒品傾向
    者，應即釋放，並為不起訴之處分或不付審理之裁定；認受
    觀察、勒戒人有繼續施用毒品傾向者，檢察官應聲請法院裁
    定或由少年法院（地方法院少年法庭）裁定令入戒治處所強
    制戒治，其期間為6個月以上，至無繼續強制戒治之必要為
    止，但最長不得逾1年，毒品危害防制條例第20條第2項定有
    明文。勒戒處所應注意觀察受觀察、勒戒人在所情形，經醫
    師研判其有或無繼續施用毒品傾向後，至遲應於觀察、勒戒
    期滿之15日前，陳報該管檢察官或少年法院（庭），觀察勒
    戒處分執行條例第8條第1項亦定有明文。依據上開規定，受
    觀察、勒戒人有無繼續施用毒品之傾向，係由醫師研判。而
    關於有無繼續施用毒品傾向之評估標準，法務部已於110年3
    月26日以法矯字第11006001760號函修正頒布「有無繼續施
    用毒品傾向評估標準紀錄表」、「有無繼續施用毒品傾向評
    估標準評分說明手冊」。經查：被告經法務部○○○○○○○○依法
    務部於110年3月26日以法矯字第11006001760號函修正頒布
    之「有無繼續施用毒品傾向評估標準紀錄表」、「有無繼續
    施用毒品傾向評估標準評分說明手冊」重新評估結果，仍認
    為被告有繼續施用之傾向，有被告之有無繼續施用毒品傾向
    評估標準紀錄表在卷可參。其中毒品犯罪相關紀錄部分，被
    告共計13筆毒品相關前科紀錄（依序為：臺灣嘉義地方法院
    94年度毒聲字第142號、95年度嘉簡字第832號、1331號、10
    0年度嘉簡字第956號、101年度嘉簡字第1173號、第1463號
    、第1576號、1611號、易字第611號、102年度嘉簡字第197
    號、107年度嘉簡字第917號、國防部中部地方軍事法院96年
    度訴字第134號、98年度訴字第19號），依修正後之評估標
    準，僅加計上限10分，已無抗告意旨所稱，前科紀錄分數過
    高之情況，其餘評分標準之配分，亦核無不合，是被告重新
    評估後之「有無繼續施用毒品傾向評估標準紀錄表」判定被
    告有繼續施用之傾向，仍屬有據。
三、是以，原裁定雖未及審酌前開修正後之評分標準及重新評估
    後之結果，然被告經重新評估之結果，仍認有繼續施用之傾
    向，結果並無不同，原裁定尚無違誤，被告提起抗告，請求
    撤銷原裁定，為無理由，應予駁回。　
四、應適用之法律：刑事訴訟法第412條。
中　　華　　民　　國　　110 　年　　4 　　月　　20　　日
                  刑事第一庭    審判長法  官  楊清安
                                      法　官  陳珍如
                                      法  官  蕭于哲
以上正本證明與原本無異。
不得再抗告。
                                      書記官　徐振玉
中　　華　　民　　國　　110 　年　　4 　　月　　20　　日